臺灣彰化地方法院民事判決　九十三年度親字第三三號
　　原　　　告　甲○○
　　被　　　告　乙○○
右當事人間確認親子關係不存在事件，於民國九十三年十二月二十一日言詞辯論終結
，本院判決如左：
    主    文
確認原告與被告間之父子關係不存在。
訴訟費用由被告負擔。
    事實及理由
一、原告主張：
    緣原告甲○○出生於民國（下同）六十三年十月三十日，與被告乙○○間並無直
    系血親關係，原告之生父為訴外人林姓男子。嗣被告與原告之生母陳美樺於六十
    五年六月十三日結婚，被告並非原告之生父，惟嗣後戶籍資料登記原告之生父為
    被告，兩造間已二十餘年未聯絡，且無親子血緣關係，為求身分明確，爰依法起
    訴求為判決確認兩造間親子關係不存在等語。並聲明：如主文所示。
二、被告則以：原告雖然不是被告之親生子女，但被告也扶養原告多年，現在被告年
    記大了，原告應該扶養被告，不然就應該給被告錢等語置辯，並聲明：駁回原告
    之訴。
三、得心證之理由：
（一）按父母子女關係是否存在，不惟影響雙方之身分，且有關於雙方因該身分而產
      生之法律關係亦將隨之而變動，本件戶籍上既就原告與被告之親子關係予以錯
      誤之登記，致原被告於私法上之身分關係尚非明確而有不妥之狀態存在，且此
      種不妥之狀態得以確認判決除去，應認原告仍有即受確認判決之法律上利益，
      先予敘明。
（二）本件原告主張其出生於六十三年十月三十日，嗣被告與原告之生母陳美樺於六
      十五年六月十三日結婚，被告並非原告之生父，惟嗣後戶籍資料登記原告之生
      父為被告，兩造無親子血緣關係等情，有原告提出之戶籍謄本為證，且經證人
    　陳美樺於本院審理中證稱屬實，復為被告所自認。而本件經囑託財團法人彰化
      基督教醫院鑑定兩造之血緣關係，結果覆稱「根據ＣＳＦ１ＰＯ、ＣＤ４、Ｔ
      ＰＯＸ、ＦＥＳ＼ＦＰＳ、ＴＨ０１、ｖＷＦＡ３１＼Ａ、Ｄ１６Ｓ５３９、
      Ｄ５Ｓ８１８等ＤＮＡ位點之分析結果，可以排除乙○○與甲○○之親子關係
      」，此亦有財團法人彰化基督教醫院九十三年十一月十日函覆之親子鑑定報告
      附卷可稽，堪認原告此部分之主張為真實。
（三）按從子女出生日回溯第一百八十一日起至第三百零二日止為受胎期間，民法第
      一千零六十二條第一項著有明文。又妻之受胎，係在婚姻關係存續中者，推定
      其所生子女為婚生子女，如夫妻之一方能證明妻非自夫受胎者，得於知悉子女
      出生之日起，一年內提起否認之訴，民法第一千零六十三條第一項第二項定有
      明文。查本件原告係於六十三年十月三十日出生，而原告之母親與被告結婚係
      六十五年六月十三日，故原告之受胎期間並非在原告母親與被告婚姻關係存續
      期間，故本件原告自不受婚生子女之推定。從而原告提起本件確認親子關係不
      存在之訴，自亦不受民法第一千零六十三條第一項第二項一年期間之限制。又
      原告與被告並無血緣關係已如前述，從而原告起訴請求確認原告與被告間父子
      關係不存在，洵有理由，應予准許。
四、訴訟費用負擔之依據：民事訴訟法第七十八條。
中　　　華　　　民　　　國　　九十三　　年　　　十二　　月　　二十九　　日
                                  臺灣彰化地方法院家事法庭
　　　　　　　　　　　　　　　　　　　法　　　官　詹秀錦
右為正本係照原本作成
如對本判決上訴應於判決送達後廿日內向本院提出上訴狀
                                      法院書記官　楊美芳
中　　　華　　　民　　　國　　九十三　　年　　　十二　　月　　　三十　　日
